最高法院刑事判決　　　　　　九十四年度台上字第三八七七號
　　上　訴　人　甲○○
　　　　　　　　　　　　號8樓（另案在監執行）
　　選任辯護人　李明諭律師
　　　　　　　　陳逸華律師
上列上訴人因違反毒品危害防制條例案件，不服台灣高等法院中
華民國九十四年四月十四日第二審判決（九十四年度上訴字第六
五四號，起訴案號：台灣台北地方法院檢察署九十二年度偵字第
二一二三九號），提起上訴，本院判決如下：
    主  文
上訴駁回。
    理  由
按刑事訴訟法第三百七十七條規定，上訴於第三審法院，非以判
決違背法令為理由，不得為之。是提起第三審上訴，應以原判決
違背法令為理由，係屬法定要件。如果上訴理由書狀並未依據卷
內訴訟資料，具體指摘原判決不適用何種法則或如何適用不當，
或所指摘原判決違法情事，顯與法律規定得為第三審上訴理由之
違法情形，不相適合時，均應認其上訴為違背法律上之程式，予
以駁回。本件上訴意旨略稱：(1)扣案之第三級毒品Ｋ他命（即愷
他命）係前案（台灣板橋地方法院九十二年度重訴字第二二號案
件，上訴後為台灣高等法院九十二年度上訴字第四０四一號）員
警於民國九十一年十二月三日至上訴人住處搜索時未發現而留下
，該次搜索之員警廖瑞隆及龔詩傑於本案第一審證稱當時除有照
相外，尚有攝影存證，則該攝影紀錄及照片，對於本案扣案之前
開毒品是否為前案搜索時所留下，而與前案是否屬同一案件至有
關連，原審法院漏未調取該案卷證及攝影紀錄、照片，即有應於
審判期日調查之證據而未予調查之違誤。(2)本案只查獲上訴人所
持有Ｋ他命一包，並未同時扣得販賣毒品須用之分裝袋、磅秤、
帳冊、通訊錄及販賣所得，亦未查獲與上訴人交易毒品之人，而
扣案之Ｋ他命尚不足以使一般人均確信上訴人有販賣、運輸、意
圖販賣而持有或引誘他人施用等犯行之程度，原判決認定上訴人
意圖販賣而持有毒品罪責，即有違背刑事訴訟法第一百五十四條
第二項規定之違誤。(3)證人龔詩傑、廖瑞隆二人對毒品如何搜出
證詞矛盾，且上訴人所住之地，不到八坪，廖瑞隆稱其未目賭龔
詩傑有搜索床舖之動作，且依卷附照片，床舖上之床單是整齊不
紊，足證該床舖絕無可能經搜索，原判決採信證人龔詩傑之證詞
，有違經驗法則及論理法則云云。
惟查原判決認定上訴人於九十一年十二月初（五日交保以後），
自綽號「吉米」之成年男子處取得第三級毒品愷他命一包，竟於
九十二年二月二日下午七時三十分許，竟意圖販賣攜帶該包Ｋ他
命，在台北市松山機場準備搭機南下，欲至台南市區販賣給不特
定人，因形跡可疑為警查獲等情，因而撤銷第一審諭知上訴人無
罪之判決，改判論處上訴人意圖販賣而持有第三級毒品罪刑，係
以上訴人坦承持有毒品為警查獲、證人龔詩傑、廖瑞隆之證詞、
扣案之毒品愷他命、刑事警察局九十二年二月十三日刑鑑字第０
九二００二二一二一號鑑驗通知書、台灣檢驗科技股份有限公司
濫用藥物尿液檢驗報告等證據，為論處上訴人罪刑之依據，並敘
明：(一)證人即前案執行搜索之警員龔詩傑於第一審證稱：伊等共
有六、七名員警在九十一年十二月三日到上訴人之住處執行搜索
，扣得第二級毒品大麻、ＭＤＭＡ及槍枝、子彈等物，當時房內
所有東西都有檢查過，可能藏東西之地方都看過，並未看到本案
扣案毒品Ｋ他命等語（見第一審卷第八九頁至第九二頁）。雖證
人即警員廖瑞隆於第一審證稱當日查獲毒品過程與龔詩傑不盡一
致，但其自承當時只負責看守上訴人，對搜索過程不很了解等語
，則對於搜索過程自應參與實際執行搜索之證人龔詩傑之證詞為
可採。從而依常情判斷，倘本件Ｋ他命當時置於不到十坪之上訴
人房內，當為警員一併搜出。且上訴人既稱當時係自行將毒品交
付警員，自無可能僅只交出刑責較重之第二級毒品，反藏下刑責
較輕之第三級毒品之理。(二)又警員係於搜索上訴人住處後，將搜
獲之毒品置於取出地點附近，再照相存證，繼而錄影，已據證人
廖瑞隆證述明確，並有搜索相片影本在卷為憑。而員警於搜索後
，將家具歸位、拍照，亦與常理相符，自不得因照片顯示上訴人
住處物品擺放整齊，即認警員未全數檢查搜索。上訴人辯稱本件
愷他命係前案警員未詳細搜索，致漏未查獲之物，不足採信。(三)
上訴人前案為警查獲後，係於九十一年十二月五日獲得交保，參
酌上訴人自白於九十一年初自「吉米」之人取得扣案之Ｋ他命，
則上訴人取得本件第三級毒品Ｋ他命，自與前案販賣第二級毒品
構成要件不同，無連續犯裁判上一罪關係，非前案判決效力所及
。上訴人辯稱應諭知不受理判決，亦不足採。(四)上訴人就持有Ｋ
他命之用途，先後供稱「是吉米寄放的」、「吉米要我幫他送貨
而寄放」、「是向吉米購得，之前是為要賣」，所供不一，查卷
內並無證據足資佐證上訴人自「吉米」處取得本案Ｋ他命時即有
販賣之意圖；或上訴人於搭機前往台南市前，已與特定對象商議
而已著手毒品之買賣，自無僅依上訴人偵查中之自白，即認定上
訴人已構成販賣第三級毒品之犯行。但上訴人為警查獲後經警採
尿送驗結果，該尿液呈Ｋ他命陰性反應，上訴人亦坦承至案發當
日為止，均未曾施用Ｋ他命，足認其向吉米取得扣案之Ｋ他命時
，並非供己施用。又依一般常情，縱上訴人臨時起意施用，亦無
一次大量攜帶外出之必要。上訴人竟於案發當日將扣案重達八四
．六一公克之Ｋ他命全數持有在身，專程搭乘飛機前往台南，顯
見上訴人當時攜帶愷他命至台南地區，係意圖販賣他人事證明確
等理由綦詳，核其採證運用與證據法則、經驗法則、論理法則均
無違背。末查前案搜索之員警既係將搜獲之毒品置於取出地點附
近，照相存證，繼而錄影，則照片所示與錄影紀錄效果應無不同
，且第一審法院以電話向廖瑞隆查詢結果，該攝影紀錄找不到，
有公務電話紀錄可憑，原判決亦已說明本案與前案無裁判上一罪
之關係以及卷附照片所示，不足採為有利上訴人之認定，況上訴
人於原審法院審理期間亦未聲請調取前開卷證、攝影紀錄，自難
認原判決有應於審判期日調查之證據未予調查之違誤，其餘上訴
意旨或係就原判決已說明之事項，或屬原審採證認事之職權行使
，徒憑己見而為事實上之爭辯或任意指摘，並非第三審上訴之適
法理由，依上所述，上訴意旨所指摘各項均核與法律規定得為第
三審上訴理由之違法情形不相適合，其上訴違背法律上之程式，
應予駁回。
據上論結，應依刑事訴訟法第三百九十五條前段，判決如主文。
中　　華　　民　　國　九十四　年　　七　　月　二十一　日
                      最高法院刑事第八庭
                          審判長法官  呂　潮　澤
                                法官  吳　昆　仁
                                法官  孫　增　同
                                法官  趙　文　淵
                                法官  林　秀　夫
      本件正本證明與原本無異
                                      書  記  官
中　　華　　民　　國　九十四　年　　七　　月　二十六　日
                                                      Ｌ
